【裁判字號】    98,交聲,343
【裁判日期】    980324
【裁判案由】    聲明異議
【裁判全文】
臺灣彰化地方法院刑事裁定             98年度交聲字第343號
原處分機關    交通部公路總局台中區監理所彰化監理站
異議人即
受處分人    甲○○
上列異議人因違反道路交通管理處罰條例案件，對於交通部公路
總局臺中區監理所彰化監理站民國98年2月20日所為之裁決書（
彰監四字第裁64－C00000000號）聲明異議，本院裁定如下：
    主  文
異議駁回。
    理  由
一、原處分意旨略以：異議人即受處分人甲○○於民國97年6月8
    日14時40分許，駕駛車牌號碼AG9－460號重機車，在臺北縣
    中和市○○路、福美路口「闖紅燈」違規，經臺北縣政府警
    察局中和分局以北縣警交字第C00000000號違規通知單當場
    舉發，爰依道路交通管理處罰條例第53條第1項、第63條規
    定，裁處罰鍰新臺幣（下同）4,500元，並記違規點數3點。
二、聲明異議意旨略以：異議人因當時未拿走紅單，未經意就錯
    過繳款期，異議人從去年因經濟不好，都台北工作，紅單寄
    到彰化妹妹處，妹妹並未通知，直到98年3月16日才拿裁決
    書給異議人，異議人有心要繳罰款，但金額太高，請求按原
    罰款1,800元繳納等語。
三、按汽車駕駛人，行經有燈光號誌管制之交岔路口闖紅燈者，
    處1,800元以上5,400元以下罰鍰；汽車駕駛人有第53條第1
    項情形者，記違規點數3點。道路交通管理處罰條例第53條
    第1項、第63條第1項第3款分別定有明文。次按當場舉發者
    ，應填記駕駛人或行為人之姓名、性別、出生年月日、地址
    、身分證統一編號，及車主姓名、地址、車牌號碼、車輛種
    類；被查獲之駕駛人或行為人為受處分人時，應於填記通知
    單後，將通知聯交付該駕駛人或行為人簽名或蓋章收受之；
    拒絕簽章者，仍應將通知聯交付該駕駛人或行為人收受，並
    記明其事由及交付之時間；拒絕收受者，應告知其應到案時
    間及處所，並記明事由與告知事項，視為已收受，則為違反
    道路交通管理事件統一裁罰基準及處理細則第11條第1項第1
    款所明定。
四、經查，本件異議人於前揭時、地駕駛車牌號碼AG9－460號重
    機車，有闖紅燈違規情形，經警當場舉發乙情，為異議人所
    不爭執，並有臺北縣政府警察局舉發違反道路管理事件通知
    單在卷可稽。而依該通知單「收受通知聯者簽章」欄記載，
    異議人被舉發時「拒簽拒收」，固足認異議人未收受該違規
    通知單，惟該違規通知單上已記載異議人應到案之日期及處
    所，異議人於異議狀並自承「未經意就錯過繳款期」，足認
    當時舉發員警已告知異議人應到案之時間及處所，依前開規
    定，本件舉發即依法視為異議人已合法收受該通知書。是異
    議人既未規定自動繳款，原處分機關依道路交通管理處罰條
    例依道路交通管理處罰條例第53條第1項及第63條第1項第3
    款規定，裁處罰鍰4,500元，並記違規點數3點，於法並無不
    合。故本件異議人以其因未注意而錯過繳款期限，其經濟困
    難為由，聲明異議，請求撤銷原處分，為無理由，應予駁回
    。
五、依道路交通管理處罰條例第87條第2項，道路交通案件處理
    辦法第19條，裁定如主文。
中    華    民    國    98    年    3     月    24    日
                  交通法庭     法   官  羅秀緞
以上正本證明與原本無異。
如不服本裁定，應於裁定送達後五日內向本院提出抗告狀 (須附
繕本 )。
中    華    民    國    98    年    3     月    24    日
                                書記官  林盛輝


司法院資訊處製作；財團法人民間司法改革基金會備份。
